臺灣臺中地方法院宣示判決筆錄　　　　　96年度訴字第1071號
公　訴　人　臺灣臺中地方法院檢察署檢察官
被　　　告　庚○○
選任辯護人　陳惠玲律師
被　　　告　戊○○
指定辯護人　本院公設辯護人壬○○
被　　　告　乙○○
選任辯護人　楊淑琍律師
上列被告庚○○等3人因妨害自由等案件，經檢察官提起公訴（
96年度偵字第6384號）後，聲請改依協商程序判決，本院於中華
民國96年10月4日下午4時30分，在本院第14法庭宣示判決，出席
職員如下：
　　　　　法　官　林世民
　　　　　書記官　紀俊源
法官起立朗讀判決主文、犯罪事實要旨、處罰條文，及告以上訴
限制、期間並提出上訴狀之法院，且諭知記載其內容：
一、主    文：
    庚○○共同連續私行拘禁，處有期徒刑捌月，減為有期徒刑
    肆月，如易科罰金，以銀元佰元即新臺幣玖佰元折算壹日
    ；又共同公務員洩漏關於中華民國國防以外應秘密之消息，
    處有期徒刑陸月，如易科罰金，以新臺幣壹仟元折算壹日，
    減為有期徒刑月，如易科罰金，以新臺幣壹仟元折算壹日
    。應執行有期徒刑陸月，如易科罰金，以銀元佰元新臺幣
    玖佰元折算壹日。緩刑貳年，並向指定公益團體提供壹佰小
    時義務勞役，緩刑期間付保護管束。
    戊○○共同連續私行拘禁，處有期徒刑柒月，減為有期徒刑
    月又拾伍日，如易科罰金，以銀元佰元即新臺幣玖佰元
    折算壹日。緩刑貳年。緩刑期間付保護管束。
    乙○○共同連續私行拘禁，處有期徒刑柒月，減為有期徒刑
    月又拾伍日，如易科罰金，以銀元佰元即新臺幣玖佰元
    折算壹日。緩刑貳年。緩刑期間付保護管束。
二、犯罪事實要旨：
（一）庚○○原任法務部調查局新竹縣調查站調查員（案發後改
      派嘉義縣調查站），與原任財政部臺灣省北區國稅局新竹
      縣分局稅務監察之甲○○，2 人均自民國（下同）94年10
      月間起，透過友人丁○○投資由康綺珍、辛○○、己○○
      共同經營之放款業務（即代籌押標金、協助取得銀行存款
      證明等業務，是否犯罪另由臺灣臺中地方法院檢察署另案
      偵辦中），茲因數期未獲利息，庚○○、乙○○、戊○○
      遂於95年4 月22日，邀同康綺珍、辛○○在臺中市○○○
      路之「耕讀園」談判後，由辛○○簽下確認積欠戊○○新
      臺幣（下同）369萬元、庚○○502萬5,000元、乙○○1,5
      72萬元本息之協議書，又因比對金額後，疑似甲○○暗中
      抽佣，協議書上並註記「差額部分由甲○○補足」，3 人
      旋北上新竹與甲○○對帳，並由甲○○簽訂同意書，表明
      同意該3人對辛○○之上開債權額後，由庚○○、乙○○
      、戊○○，或與甲○○，或僅渠3人，先後2次到臺中市委
      託丙○○協助討債，渠等均知丙○○係習於暴力討債之人
      ，竟仍與之約定事成後五五分帳，委託費用2萬元，並由
      渠等4人分攤，而於95年4月29日，接獲丁○○通知辛○○
      將出席臺灣省堪輿命理協會於翌日，在彰化縣員林鎮○○
      路○段395號「昇財麗禧酒店」所召開之集會，庚○○、乙○○、戊○○、甲○○與丙○○即基於妨害自由之概括犯
      意聯絡，除甲○○有事未到外，並由丙○○率同手下數名
      ，於95年4月30日上午8時許，至上開酒店，以事先準備之
      庚○○所有私人手銬，銬住辛○○後，強行拖拉上車，先
      後帶往辛○○位於南投山上某製茶工廠、臺北市○○路10
      1大樓附近及辛○○位於臺中市○○○路335號之住處，期
      間，並由丙○○及其手下，輪流毆打辛○○並灌水，以此
      強暴方式，逼問康綺珍下落，並尋求債務解決方案，而剝
      奪辛○○之行動自由，嗣於當晚23時許，待庚○○、乙○○、戊○○離開後，丙○○復與其手下承前妨害自由之概
      括犯意聯絡，先於95年5月1日0時許，要辛○○電邀丁○○至其住處，丁○○與其妻許月英一到辛○○住處前，即
      遭丙○○派人攔住，帶回住處內，丁○○並被銬上手銬，
      逼問是否共同經營及辛○○錢的下落，直至該日凌晨2時
      許，始被釋放，復於同日上午9時許，在臺中縣烏日鄉仁
      德村光德國中附近之道路上，直接以車輛斜插前方之方式
      ，攔堵己○○，強拉上車後，再與辛○○銬在一起，亦同
      樣逼問共同經營否及錢去何處直日15時許，以上開強暴之
      方式，嚇令己○○簽具記載「自願協調康綺珍債務... 過
      程並無暴力脅迫... 」之聲明書後，始經釋放，而辛○○
      則直至95年5月2日22時許，亦遭逼寫「身上的傷是自己不
      小心跌倒的，與丙○○等人無關」字樣，之聲明後，在臺
      中市大坑山區被釋放。
（二）庚○○如上述係依法令從事公務之人，明知個人之戶籍、
      前科、通緝等資料及入出境紀錄或涉個人隱私或攸關國家
      之政務或事務，均屬刑法第132條第1項所謂之「應秘密」
      之資料，公務員自有保守秘密之義務，為求順利催討私人
      債務，竟利用職權，以授權之密碼進入法務部調查局法眼
      系統查詢（查詢時間、項目，詳如附件起訴書中關於庚○○查詢部分之附表所示），取得康綺珍基本資料後與甲○○利用職權，以授權密碼進入財政部臺灣省北區國稅局稅
      務網路查詢系統查得知康綺珍基本資料，相互比對，或取
      得吳孝忠、黃竹佑、徐信崇基本資料後，由甲○○告知庚○○轉知友人張添、葉金裕，將此等國防以外機密事項
      予以洩漏。
三、處罰條文：
    刑法第2條第1項、修正前刑法第28條、刑法第28條、第302
    條第1項、第132條第1項、修正刪除前刑法第56條、修正前
    刑法第41條第1項前段、刑法第41條第1項前段、修正前刑法
    第51條第5款、第74條第1項第5款、第93條第1項第2款，罰
    金罰鍰提高標準條例第2條、現行法規所定貨幣單位折算新
    臺幣條例第2條，刑法施行法第1條之1第1項、第2項前段，
    中華民國96年罪犯減刑條例第2條第1項第3款、第7條、第9
    條。
四、協商判決除有刑事訴訟法第455條之4第1項第1款於本訊問程
    序終結前，被告撤銷協商合意或檢察官撤回協商聲請者；第
    2款被告協商之意思非出於自由意志者；第4款被告所犯之罪
    非第455條之2第1項所定得以協商判決者；第6款被告有其他
    較重之裁判上一罪之犯罪事實者；第7 款法院認應諭知免刑
    或免訴、不受理者情形之一，及違反同條第2 項「法院應於
    協商合意範圍內為判決；法院為協商判決所科之刑，以宣告
    緩刑或二年以下有期徒刑、拘役或罰金為限」之規定者外，
    不得上訴。
五、如有右開可得上訴情形，得自收受宣示判決筆錄送達之日起
    10日內，向本院提出上訴書狀，上訴於第二審法院。
中　　華　　民　　國　　96　　年　　10　　月　　 4　　日
             刑事第14庭      法  官  林世民
                             書記官  紀俊源
以上正本證明與原本無異。
                             書記官  紀俊源
中　　華　　民　　國　　96　　年　　10　　月　　 4  　日
附錄論罪科刑法條：
中華民國刑法第302條
私行拘禁或以其他非法方法，剝奪人之行動自由者，處5 年以下
有期徒刑、拘役或3百元以下罰金。
因而致人於死者，處無期徒刑或7 年以上有期徒刑，致重傷者，
處3年以上10年以下有期徒刑。
第1項之未遂犯罰之。
中華民國刑法第132條
公務員洩漏或交付關於中華民國國防以外應秘密之文書、圖畫、
消息或物品者，處3年以下有期徒刑。
因過失犯前項之罪者，處1年以下有期徒刑、拘役或3百元以下罰
金。
非公務員因職務或業務知悉或持有第1 項之文書、圖畫、消息或
物品，而洩漏或交付之者，處1年以下有期徒刑、拘役或3百元以
下罰金。
